臺灣彰化地方法院民事判決　94年度訴更字第4號
原　　　告　申○○○
訴訟代理人　辛○○
被　　　告　壬○
訴訟代理人　陳益軒律師
複 代理 人　黃柏霖律師
被　　　告　亥○○
被　　　告　地○○
兼　上二人
訴訟代理人　天○○
被　　　告　宙○○
被　　　告　宇○○
被　　　告　未○○
被　　　告　丑○○
被　　　告　卯○○
被　　　告　辰○○
被　　　告　癸○○
被　　　告　午○○
被　　　告　鄭淑
兼　上一人
訴訟代理人　巳○○
上二人共同
訴訟代理人　潘欣欣律師
被　　　告　乙○○
被　　　告　丁○○
被　　　告　丙○○
被　　　告　庚○○
被　　　告　戊○○
被　　　告　己○○
被　　　告　甲○○
被　　　告　寅○○
被　　　告　酉○○
被　　　告　戌○○
被　　　告　子○○
上列當事人間請求分割共有物事件，本院於民國95年12月21日言
詞辯論終結，茲判決如下：
    主  文
兩造共有坐落彰化縣溪湖鎮○○段段第四一八地號、地目建、面
積一二八七平方公尺土地，應分割為如附圖二乙案即彰化縣田中
地政事務所九十五年十一月十五日土地複丈成果圖所示：編號1
部分面積一九一平方公尺、編號13部分面積五平方公尺，分歸原
告取得；編號2部分面積七四平方公尺，分歸被告未○○取得；
編號3部分面積七四平方公尺，分歸被告宙○○取得；編號4部分
面積一六一平方公尺，分歸被告亥○○、地○○、天○○取得，
並按應有部分比例（亥○○三分之一、地○○三分之一、天○○
三分之一）維持共有；編號5部分面積三二二平方公尺，分歸被
告午○○、鄭淑  、巳○○取得，並按應有部分比例（午○○三
分之一、鄭淑  三分之一、巳○○三分之一）維持共有；編號6
部分面積一六二平方公尺、編號7部分面積二二平方公尺，分歸
被告丑○○取得；編號8部分面積六四平方公尺，分歸被告宇○○取得；編號9部分面積二一平方公尺，分歸被告癸○○取得；
編號10部分面積二一平方公尺，分歸被告辰○○取得；編號11部
分面積二一平方公尺，分歸被告丑○○（即卯○○部分）、乙○○、丁○○、丙○○、庚○○、戊○○、己○○、甲○○、宇○○、寅○○、酉○○、戌○○、子○○、辰○○、癸○○取得，
並維持公同共有；編號12部分面積一二四平方公尺，分歸被告壬○取得；編號14部分面積二五平方公尺，分歸兩造取得，並按如
附表一所示原應有部分比例維持共有。
被告壬○、丑○○、巳○○、午○○、鄭淑  、未○○、亥○○
、天○○、地○○、宇○○、宙○○應各補償原告及被告甲○○
、乙○○、丙○○、丁○○、戊○○、己○○、庚○○、子○○
、寅○○、丑○○（即卯○○部分）、辰○○、酉○○、戌○○
、癸○○如附表二所示之金額。
訴訟費用由兩造按附表三所示原應有部分換算之比例分擔。
原告及被告甲○○、乙○○、丙○○、丁○○、戊○○、己○○
、庚○○、子○○、寅○○、丑○○（即卯○○部分）、辰○○
、酉○○、戌○○、癸○○就受補償如附表二所示之金額，得假
執行。
    事實及理由
壹、程序方面：
一、本件被告亥○○、地○○、天○○、宙○○、卯○○、辰○○、癸○○、乙○○、丁○○、丙○○、庚○○、戊○○、
    己○○、甲○○、寅○○、酉○○、戌○○、子○○等受合
    法通知，未於最後言詞辯論期日到場，核無民事訴訟法第
    386條各款所列情形，爰按民事訴訟法第385條第1項前段規
    定，依原告之聲請，由其一造辯論而為判決。
二、按訴訟繫屬中為訴訟標的之法律關係，雖移轉於第三人，於
    訴訟無影響。但第三人如經兩造同意，得聲請代當事人承當
    訴訟，民事訴訟法第254條第1項定有明文。經查，本件被告
    卯○○其所有坐落彰化縣溪湖鎮○○段418地號、地目建、
    面積1287平方公尺土地之應有部分52分之1，於民國94年5月
    即本案訴訟繫屬中，因強制執行而由被告丑○○拍定取得，
    此有系爭土地謄本在卷可稽，復為兩造所不爭執，惟因兩造
    並無同意第三人即被告丑○○承當訴訟，是揆諸首開規定，
    被告卯○○並未脫離本件訴訟繫屬，先此敘明。
貳、實體方面：
一、原告之陳述及聲明：
(一)、系爭坐落彰化縣溪湖鎮○○段418地號土地、地目建、面積
    1287平方公尺土地（下稱系爭土地）為兩造所共有，應有部
    分如附表所示。系爭土地並無因物之使用目的不能分割或契
    約訂有不分割期限之情形，然無法達成協議分割。按各共有
    人，得隨時請求分割共有物。但因物之使用目的不能分割或
    契約訂有不分割之期限者，不在此限。又分割之方法，不能
    協議決定者，法院得因任何共有人之聲請，命為分配，民法
    第823條第1項、第824條第2項分別定有明文，爰依上開規定
    ，請求准予裁判分割。並聲明：1.請求依附圖一即彰化縣溪
    湖地政事務所95年11月15日土地複丈成果圖甲案（下稱甲案
    ）所示方法分割。2.訴訟費用由兩造按原應有部分之比率共
    同負擔。
(二)、被告丑○○所提方案如附圖二即彰化縣溪湖地政事務所95年
    11月15日土地複丈成果圖乙案（下稱乙案）所示方法與甲案
    雷同，故原告亦同意依乙案方法分割。
(三)、原告不同意依被告巳○○、鄭淑回、午○○所提方案如附圖
    三即彰化縣溪湖地政事務所95年12月6日土地複丈成果圖所
    示方法（下稱丁案）分割，因丁案對大多數之當事人均不利
    ，其編號2、3、8、9部分土地縱深太長，編號10部分有轉角
    ，分割後不利建築使用，不宜採用。而原告所提甲案編號7
    、9、10、11部分雖無面臨二溪路，但較為方整，如合併使
    用尚可建築。
(四)、原告對被告巳○○、午○○、鄭淑  抗辯所為之陳述：
１、甲、乙案編號7、9、10、11部分均已留編號14部分為通路，
    路寬雖僅約0.85米，但已非袋地，況甲、乙案均有鑑價補償
    編號7、9、10、11部分取得人，尚稱公允。且取得編號7部
    分之被告丑○○並無表示不同意、取得編號9、10、11部分
    之被告辰○○、癸○○及被告乙○○等15公同共有人均經通
    知而亦不表示意見，既對分割位置無意見，亦有編號14作為
    道路且非袋地，日後何以能夠主張通行權呢？
２、甲、乙案編號7、9、10、11部分取得人全部持有總面積合計
    173.25平方公尺，最多僅能分得6.416公尺之寬度，不足建
    築法規規定得建築2間房屋之標準，而應與編號8部分合併建
    築。但當事人分割後是否要合併使用，非他人能做主，亦不
    屬裁判分割職權範圍；況該部份亦與被告巳○○等人無關。
３、被告丑○○雖因拍定取得原共有人即被告卯○○之持分，但
    拍定價格與分割土地價差補償無關，因價差補償乃以取得位
    置而定。編號7部分雖與編號6部分相鄰，但無法由編號6部
    分之建物進出，仍須以編號14部分作為聯外道路，故其與編
    號9、10、11部分同受鑑定、補償，允為公平。
４、原告取得之編號1部分，無論甲、乙或丁案，均無面臨環中
    路，明顯屬於袋地。原告為能順利分割，所以於鄰地即417
    地號土地於他案裁判分割時，與該地編號1部分取得人天○○、亥○○、地○○協議以新台幣540,000元購買之；本件
    依據甲、乙案之鑑價結果，原告受補償之金額僅為493,701
    元或487,711元，根本不足原告出資購買上開鄰地以為通路
    之金額。被告巳○○、午○○稱「原告申○○○分得之編號
    1之部分，應不得視為袋地…是無以本件所有共有人出資貼
    補申○○○購買A地之理」毫無道理。
二、被告之陳述及聲明：
(一)、被告壬○部分：
    同意以丁案分割：
１、該案共有人鑑價補償金額較少，符合兩造祖先、及被告與原
    告配偶鄭火城之原有協議。
２、甲、乙案所留編號14部分通道實際僅供被告丑○○、宇○○
    、癸○○、辰○○等人通行，如以全體共有人按原有持分比
    例分擔共有，將來內部土地欲與其他鄰路土地合併使用時，
    可能因道路共有人之一不同意出售或廢此道路，而影響其合
    併使用之有效利用。
３、反對如採甲、乙案裁判分割時，為價差補償：
(1)、編號12部分，係被告於民國62年間向原告配偶鄭火城購買如
    彰化縣溪湖地政事務所94年11月2日土地複丈成果圖所示現
    存P，Q，J房屋所在位置；被告為促成本案利於分割，已同
    意將取得土地分配於編號12部分，不應再以所處位置優勢與
    否，產生價差補償問題，而與當事人原有約定不符，反產生
    違約問題及另案不必要之訴訟。
(2)、縱採價差補償，則被告應支付之價差部分，亦應由原告負擔
    方屬合理。
(二)、被告亥○○、地○○、天○○部分：
１、同意分割後維持共有。
２、同意原告民國95年1月6日具狀陳報之分割方案。
(三)、被告宇○○部分：
    同意依乙案所示方法分割。不同意被告午○○、鄭淑回、巳
    ○○所提丁案分割方法，因該方案僅考慮其自己利益，未考
    慮其他共有人土地使用問題，並同意鑑價補償。
(四)、被告未○○部分：
    同意依甲案或乙案所示方法分割。
(五)、被告丑○○部分：
１、不同意被告午○○、鄭淑回、巳○○所提丁案分割方法：
(1)、被告午○○等出示之土地使用權同意書所附地籍圖謄本，與
    現況不符。蓋被告之建物於民國50年即已建成，何以上開於
    73年申請所用之地籍圖謄本，會將被告建物轉角之處，劃歸
    為他人空地？況上開謄本內有「僅供參考」之註明。
(2)、上開土地使用權同意書中，有連續13人簽名相同。
(3)、被告巳○○等之建物乃依附於被告之建物，而其等建物已改
    建過，並非日據時代之建物，由其自行提出之房屋稅繳納通
    知書，益可證之。
(4)、依丁案分割方法，被告巳○○等自己利益最大，其他共有人
    利益最小：編號2、3部分即使合併亦無法成為合法建物，編
    號9、10、11部分亦劃分過細無法建築，編號6部分分割形狀
    有欠工整。而依甲或乙案所示方法分割，被告巳○○等所分
    配部分無論臨二溪路或環中街均超過系爭土地寬度之4分之1
    ，地形完美，仍獲利最多。
２、不同意原告所提甲案分割方法：
    依甲案所示方法分割，被告房屋轉角處將可能遭拆除，而該
    部分係房屋樑柱所在，如遭拆除，被告房屋安全堪慮。
３、主張依乙案所示方法分割：
    依乙案所示方法分割，被告及被告巳○○等建物均可保留，
    編號2、3部分如合併可以成為合法建地，編號9、10、11部
    分至少得規劃為儲藏室，編號6部分分割形狀亦較工整。
(六)、被告午○○、鄭淑回、巳○○部分：
１、同意分割後維持共有。
２、原告所提甲案、被告丑○○所提乙案均不適當：
(1)、編號14部分寬度太過狹小，非屬與公路適宜之聯絡，恐分割
    後編號7、9、10、11部分之取得人對編號8、11、12部分取
    得人主張通行權，造成編號8部分無法建築、編號12部分面
    臨拆屋、而編號7、11部分更形狹小無法利用。且編號7、9
    、10、11部分即使合併，亦將因通行寬度不足而無法建築。
(2)、依據甲、乙案所為之價差補償鑑定不合理：
、編號7部分原為被告卯○○所有持分，已為被告丑○○拍定
    取得並完成移轉登記，故與丑○○取得之編號6部分，應視
    為同一筆土地，而非袋地，不應以袋地之價格視之。
、原告分得之編號1部分，應不得視為袋地。蓋鄰地即417地號
    土地分割時，其共有人天○○、地○○、亥○○承諾其如分
    得A地，將賣與原告；故該地應屬原告所有，與系爭土地編
    號1部分合併後，即無袋地之情形。是無以本件所有共有人
    出資貼補申○○○購買A地之理。
、系爭土地無「臨路者每平方公尺高於36,596元、未臨路者每
    平方公尺低於36,596元」之記載，鑑定報告將其劃分為不同
    區塊不同價格，與公告現值顯然牴觸。
(3)、乙案編號5部分林二溪路寬度僅4.9平方公尺，少於建築設計
    圖之5公尺，將破壞被告原有建築。且編號5、6部分間截角
    之分割線亦破壞被告之合法建物，違反信賴利益保護原則：
、被告於民國74年欲於系爭土地建築房屋時，各共有人均出具
    土地使用權同意書，其為申請建築執照之必備文件；縣政府
    審核通過，核發建築執照，建物完成並合於法定空地比之規
    定後，核發使用執照，一切均為合法。上開土地使用權同意
    書所附地籍圖謄本所繪出被告使用之土地範圍，即為直線劃
    分，並無截角，從而分割系爭土地時自應尊重之。另依長遠
    計，直線方法分割利於嗣後改建建物格局方正，較符經濟效
    益。
、從上所述，被告與原共有人間應類推適用使用借貸之法律關
    係，按最高法院87年台上字第2095號判決意旨「契約未定期
    限者，借用人應於依借貸之目的使用完畢時返還之，此觀民
    法第四百七十條規定自明。兩造間就系爭房屋所坐落之系爭
    土地有未定期限之使用借貸關係，而被上訴人借用系爭土地
    之目的，既為繼續使用被上訴人或其先人前所建造之房屋居
    住為目的，自以被上訴人使用系爭土地之目的完畢，即其無
    繼續居住系爭房屋或該房屋不堪使用時，返還期限始屆至。
    上訴人雖又主張，若兩造間有使用借貸關係，亦因伊已對被
    上訴人為終止借貸關係之意思表示，被上訴人亦應返還系爭
    土地云云。然上訴人既未能證明被上訴人已不使用系爭房屋
    以供居住或系爭房屋已不堪住用，縱兩造間未訂立借用之期
    限，上訴人亦不得任意終止兩造間之借貸關係，其所為終止
    契約之意思表示，不能認為有效」，則被告主張依上開土地
    使用權同意書地籍圖謄本所示範圍為直線分割，依法有據。
３、被告所提丁案，無通行權問題產生，分割各部份土地均鄰路
    ，價差不大，兼顧信賴利益保護原則及經濟效益，自屬為最
    適當之方案。
(七)、被告寅○○、酉○○、戌○○、子○○部分：
    不同意共同負擔分割費用，因被告持分佔總面積微不足道，
    且前次登記時已繳清費用。原告如欲請求分割，應自行負擔
    所有費用。
(八)、被告宙○○、卯○○、辰○○、癸○○、乙○○、丁○○、
    丙○○、庚○○、戊○○、己○○、甲○○等受合法通知，
    未於言詞辯論期日到場，亦未提出書狀作何聲明或陳述。
三、法院得心證理由：
(一)、本件原告主張系爭土地為兩造所共有，各共有人之應有部分
    如附表一所示，有土地登記謄本附卷可稽。又系爭土地並無
    因物之使用目的不能分割情形，兩造就系爭土地亦未訂有不
    分割協議，且又無法協議分割之事實，業據其等提出土地登
    記謄本、地籍圖謄本在卷為證，經核相符，且為被告等所不
    爭執，應信為真實。另被告亥○○、地○○、天○○三人以
    及被告午○○、鄭淑回、巳○○三人均陳明分割後願按原應
    有部分比例保持共有，亦無不當，是以原告依民法第823條
    第1項、第824條第2項之規定，請求分割系爭土地，於法有
    據，應予准許。
(二)、按共有人因共有物分割之方法不能協議決定，而提起分割共
    有物之訴，於法院定分割方法時，必須考量兩造之意願、土
    地建物現況、各共有人原使用位置、分割後各共有人分得土
    地之形狀及利用價值，及共有人全體之利益等公平衡量。經
    查：
１、系爭土地之地目為建，是系爭土地之分割方法，應考量各共
    有人日後建築與對外通行之需要。依本院會同彰化縣溪湖地
    政人員現場勘驗測量之結果，系爭土地略呈長方形，北寬南
    窄，由東往西依序有被告午○○、鄭淑回、巳○○三人、被
    告天○○等人、被告丑○○、被告宇○○等人、被告未○○
    等人、原告以及被告壬○等人所建築使用之磚造平房或磚造
    二、三層樓房，僅北邊尚留部分空地，其餘部分均已蓋滿建
    物。另系爭土地北側與環中街相接，南側則緊鄰二溪路一段
    ，為系爭土地主要聯外道路等情，業經本院勘驗屬實，並囑
    託會同彰化縣溪湖地政事務所人員現場勘測屬實，有勘驗筆
    錄及上開地政事務所93年9月2日土地複丈成果圖在卷可稽。
  　本院考量系爭土地兩造大部分共有人意願均主張依現狀分割
    ，及尊重長期占有及各該部分土地上既有建物或地上物存在
    之事實，以保障其經濟利益，認應依上開共有人現佔有使用
    位置，將該等部分土地分配予相關共有人。
２、原告及被告亥○○、地○○、天○○、未○○主張應依附圖
    一甲案或附圖二乙案分割，被告宇○○及丑○○主張依附圖
    二乙案分割，被告壬○及被告午○○、鄭淑回、巳○○三人
    則主張應依附圖三丁案分割，而該甲案或乙案與丁案最主要
    爭執點在於編號5與編號6之分割線是否要以一直線分割抑是
    要維持現狀建築線向左凸，以保持被告丑○○之建物完整性
    ？以及南邊是否要另開闢一條寬85公分之私設巷道以供分配
    在裏地之共有人有適宜聯外道路？本院審酌：
(1)、甲案或乙案分配位置符合系爭土地原所有權人四大房原分管
    使用位置，且分割後地形方正、可提高利用價值、亦可保留
    原有建物。
(2)、甲案或乙案就被告癸○○、辰○○及乙○○等15人（原所有
    權人鄭月英之繼承人）分配位置（即編號9、10、11）雖無
    面臨二溪路，但該二案已留有編號14寬約85公分之巷道可通
    往二溪路一段，分割後並不會形成袋地。此乃因考量被告宇
    ○○於系爭土地分割後土地之利用（按建築法規規定商業區
    面臨寬度15公尺及以下道路之建築用地，其最小寬度為4公
    尺、最小深度為15公尺、最小建築面積為60平方公尺始可申
    請建築）而為不得已之分配。況甲、乙案均有鑑價補償編號
    7、9、10、11部分取得人，尚稱公允。又被告丑○○因法院
    拍賣拍定取得被告卯○○所有之持分，甲案或乙案將二者毗
    鄰（即編號6、7）分配，被告丑○○對此分配位置亦無反對
    ，將來亦可與其分得編號6土地合併利用，增加土地價值。
(3)、反之，若依被告巳○○、鄭淑回、午○○三人所提依附圖三
    之丁案分割，其編號2、3、8、9部分土地縱深太長，編號10
    部分有轉角且為袋地，分割後均不利建築使用，對大多數之
    共有人不利，不宜採用。而原告所提甲案或乙案其中編號7
    、9、10、11部分地形較為方整，如共有人將來願合併使用
    尚可建築。
(4)、又依丁案分割方法，編號2、3部分太過狹長，將來即使合併
    亦無建物使用，編號8、9、10、11部分亦劃分過細無法建築
    ，編號6部分其上建物將部分被拆除。而依甲或乙案所示方
    法分割，被告巳○○等三人所分配編號5部分無論臨二溪路
    或環中街均超過系爭土地寬度之4分之1，地形完美，且又能
    保留渠等建物，對其仍然有利。
(5)、再者，若從甲案與乙案比較，其中之差異乃在於編號5、6間
    之分割線是否要保留向左凸之截角，因乙案之分割線乃依現
    有建物之建築位置為劃分，被告丑○○之建物（即現況複丈
    圖編號G部分）於50年即已建築完成，而被告巳○○等三人
    之建物（即現況複丈圖編號B、C部分）乃係依附於被告丑○○上開之建物而建築，而其等建物於改建時，亦是尊重現況
    而依附被告丑○○之上開建物為建築，是若將編號5、6間之
    分割線採一直線而不保留截角，則將會破壞被告丑○○所有
    G建物之結構，對被告丑○○非常不利，反之若採乙案對被
    告午○○、鄭淑回、巳○○三人分得編號5部分僅是地形稍
    不完整而已，現存建物仍可保留，亦不會造成日後建築上重
    大不便。雖其有提出系爭土地共有人所出具之同意書，依其
    後附之地籍圖謄本，其分割線係採一直線，惟於其實際建築
    時仍是保留被告丑○○G建物之截角，顯見被告午○○、鄭
    淑回、巳○○三人於改建B、C建物時亦是同意保留G建物之
    現況，況上開地籍圖謄本上亦寫有「僅供參考」等字樣，且
    法院定共有物之分割方法，本不受當事人聲明、主張或分管
    約定之拘束。是本院審酌兩造意願、各自占用土地位置、使
    用現況、分割後兩造均應有適當之聯外道路，及分割後土地
    應保持方正，以利將來之利用，及避免減少土地價值等情，
    認被告丑○○主張依附圖二乙案所示之方法分割，較符合共
    有人全體之利益，應予採用。爰諭知分割方法如主文第一項
    所示。
３、末按法院裁判分割共有物，若係以原物分割，原則上應按其
    應有部分為分配，且該應有部分係以經登記者為準，如共有
    人中有不能按其應有部分受分配者，得以金錢補償之，民法
    第824條規定甚明。是依前揭附圖二乙案所示方法分割之結
    果，兩造所各自取得之土地形狀、所在位置、交通情形等均
    有所差異，經濟價值顯有不同，為使兩造分得之土地價值均
    等，揆諸前揭說明，應有以金錢補償之必要。至於兩造互為
    補償之標準，業經本院囑託華聲公司就附圖二乙案所示分割
    方法為鑑定，經核閱其鑑定報告內容已就系爭土地之法令分
    析、自然及社會因素、土地特性、市場價格等均有詳細之分
    析與說明，堪認該報告書之鑑價結果尚屬合理、公允，應可
    作為補償之依據。因此，本院參酌華聲公司鑑價之結果，認
    為系爭土地採附圖二乙案分割後，被告壬○、丑○○、巳○○、午○○、鄭淑回、未○○、亥○○、天○○、地○○、
    宇○○、宙○○應各補償原告及被告甲○○、乙○○、丙○○、丁○○、戊○○、己○○、庚○○、子○○、寅○○、
    丑○○（即卯○○部分）、辰○○、酉○○、戌○○、癸○○如附表二所示之金額。又本件所命給付之金額未逾新台幣
    五十萬元，爰依民事訴訟法第389條第1項第5款規定，依職
    權宣告假執行。
四、本件分割共有物事件，如由敗訴之被告等負擔訴訟費用，則
    顯失公平，爰命勝訴之原告負擔部分訴訟費用。
五、結論：本件原告之訴為有理由，並依民事訴訟法第385條第1
    項前段、第78條、第 80條之1、第85條第1項但書、第2項、
    第389條第1項第5款，判決如主文。
中　　華　　民　　國　　96　　年　　1 　　月　　9 　　日
                  民事第二庭    法　官　康弼周
以上正本係照原本作成。
如對判決上訴，應於判決送達後20日內向本院提出上訴狀。
中　　華　　民　　國　　96　　年　　1 　　月　　9 　　日
                                書記官  林文斌
附表一：
┌─────┬──────┐
│共有人姓名│418地號土地 │
│          │應有部分比例│
├─────┼──────┤
│ 壬○     │1316分之127 │
├─────┼──────┤
│ 亥○○   │  24分之1   │
├─────┼──────┤
│ 天○○   │  24分之1   │
├─────┼──────┤
│ 地○○   │  24分之1   │
├─────┼──────┤
│ 宙○○   │  52分之3   │
├─────┼──────┤
│ 宇○○   │  52分之3   │
├─────┼──────┤
│ 申○○○ │1316分之202 │
├─────┼──────┤
│ 未○○   │  52分之3   │
├─────┼──────┤
│ 丑○○   │ 104分之15  │
├─────┼──────┤
│ 辰○○   │  52分之1   │
├─────┼──────┤
│ 癸○○   │  52分之1   │
├─────┼──────┤
│ 巳○○   │  12分之1   │
├─────┼──────┤
│ 午○○   │  12分之1   │
├─────┼──────┤
│ 鄭淑回   │  12分之1   │
├─────┼──────┤
│丑○○（即│  52分之1   │
│卯○○部分│（公同共有）│
│）        │            │
│ 乙○○   │            │
│ 丁○○   │            │
│ 丙○○   │            │
│ 庚○○   │            │
│ 戊○○   │            │
│ 己○○   │            │
│ 甲○○   │            │
│ 宇○○   │            │
│ 寅○○   │            │
│ 酉○○   │            │
│ 戌○○   │            │
│ 子○○   │            │
│ 辰○○   │            │
│ 癸○○   │            │
└─────┴──────┘
附表二：
┌────┬─────┬─────┬────┬────┐
│所有權人│ 持分價值 │ 分割價值 │應補償他│應受補償│
│        │          │          │人之金額│金額    │
│        │          │          │        │        │
├────┼─────┼─────┼────┼────┤
│甲○○  │    83,636│    61,732│        │  21,904│
├────┼─────┼─────┼────┼────┤
│乙○○  │    83,636│    61,732│        │  21,904│
├────┼─────┼─────┼────┼────┤
│丙○○  │    83,636│    61,732│        │  21,904│
├────┼─────┼─────┼────┼────┤
│丁○○  │    83,636│    61,732│        │  21,904│
├────┼─────┼─────┼────┼────┤
│戊○○  │    83,636│    61,732│        │  21,904│
├────┼─────┼─────┼────┼────┤
│己○○  │    83,636│    61,732│        │  21,904│
├────┼─────┼─────┼────┼────┤
│庚○○  │    83,636│    61,732│        │  21,904│
├────┼─────┼─────┼────┼────┤
│壬○    │ 6,295,568│ 6,954,936│ 659,368│        │
├────┼─────┼─────┼────┼────┤
│子○○  │    83,636│    61,732│        │  21,904│
├────┼─────┼─────┼────┼────┤
│丑○○  │ 9,409,033│ 9,427,254│  18,221│        │
├────┼─────┼─────┼────┼────┤
│寅○○  │    83,636│    61,732│        │  21,904│
├────┼─────┼─────┼────┼────┤
│丑○○（│    83,636│    61,732│        │  21,904│
│即卯○○│          │          │        │        │
│部分）  │          │          │        │        │
├────┼─────┼─────┼────┼────┤
│辰○○  │ 1,338,173│   987,716│        │ 350,457│
├────┼─────┼─────┼────┼────┤
│巳○○  │ 5,436,330│ 5,596,757│ 160,427│        │
├────┼─────┼─────┼────┼────┤
│午○○  │ 5,436,330│ 5,596,757│ 160,383│        │
├────┼─────┼─────┼────┼────┤
│鄭淑回  │ 5,436,330│ 5,596,757│ 160,383│        │
├────┼─────┼─────┼────┼────┤
│未○○  │ 3,763,613│ 3,792,808│  29,195│        │
├────┼─────┼─────┼────┼────┤
│申○○○│10,013,421│ 9,525,710│        │ 487,711│
├────┼─────┼─────┼────┼────┤
│酉○○  │    83,636│    61,732│        │  21,904│
├────┼─────┼─────┼────┼────┤
│戌○○  │    83,636│    61,732│        │  21,904│
├────┼─────┼─────┼────┼────┤
│亥○○  │ 2,718,165│ 2,749,843│  31,678│        │
├────┼─────┼─────┼────┼────┤
│天○○  │ 2,718,165│ 2,749,886│  31,721│        │
├────┼─────┼─────┼────┼────┤
│地○○  │ 2,718,165│ 2,749,886│  31,721│        │
├────┼─────┼─────┼────┼────┤
│宇○○  │ 3,847,249│ 3,986,430│ 139,181│        │
├────┼─────┼─────┼────┼────┤
│宙○○  │ 3,763,613│ 3,792,808│  29,195│        │
├────┼─────┼─────┼────┼────┤
│癸○○  │ 1,338,173│   987,716│        │ 350,457│
└────┴─────┴─────┴────┴────┘
附表三：
┌─────┬──────┐
│共有人姓名│ 應負擔訴訟 │
│          │ 費用之比例 │
├─────┼──────┤
│ 壬○     │1316分之127 │
├─────┼──────┤
│ 亥○○   │  24分之1   │
├─────┼──────┤
│ 天○○   │  24分之1   │
├─────┼──────┤
│ 地○○   │  24分之1   │
├─────┼──────┤
│ 宙○○   │  52分之3   │
├─────┼──────┤
│ 宇○○   │  52分之3   │
├─────┼──────┤
│ 申○○○ │1316分之202 │
├─────┼──────┤
│ 未○○   │  52分之3   │
├─────┼──────┤
│ 丑○○   │ 104分之15  │
├─────┼──────┤
│ 辰○○   │  52分之1   │
├─────┼──────┤
│ 癸○○   │  52分之1   │
├─────┼──────┤
│ 巳○○   │  12分之1   │
├─────┼──────┤
│ 午○○   │  12分之1   │
├─────┼──────┤
│ 鄭淑回   │  12分之1   │
├─────┼──────┤
│丑○○即鄭│  52分之1   │
│明哲部分  │（連帶負擔）│
│ 乙○○   │            │
│ 丁○○   │            │
│ 丙○○   │            │
│ 庚○○   │            │
│ 戊○○   │            │
│ 己○○   │            │
│ 甲○○   │            │
│ 宇○○   │            │
│ 寅○○   │            │
│ 酉○○   │            │
│ 戌○○   │            │
│ 子○○   │            │
│ 辰○○   │            │
│ 癸○○   │            │
└─────┴──────┘
